【裁判字號】    96,交聲,317
【裁判日期】    970124
【裁判案由】    違反道路交通管理處罰條例
【裁判全文】
臺灣宜蘭地方法院交通事件裁定         96年度交聲字第317號
移送機關    交通部公路總局臺北區監理所宜蘭監理站
異  議  人  乙○○
上列異議人因違反道路交通管理處罰條例案件，對於原處分機關
即交通部公路總局臺北區監理所宜蘭監理站中華民國96年10月31
日所為之處分（原處分案號：宜監字第裁43-C00000000號）聲明
異議，本院裁定如下：
    主  文
原處分撤銷。
乙○○汽車駕駛人，行經有燈光號誌管制之交岔路口闖紅燈，處
罰鍰新臺幣貳仟柒佰元，並記違規點數參點。
    理  由
一、異議人即受處分人乙○○經警舉發於民國96年8月28日17時1
    5分許，駕駛車號HS-0352號自用小客車，在臺北縣新店市○
    ○路○段229巷巷口「紅燈直行（新店往中和）」違規。原處
    分機關調查後，認異議人闖紅燈之違規行為屬實，依道路交
    通管理處罰條例第53條第1項規定，裁處異議人罰鍰新臺幣
    2,700元。
二、異議意旨以：異議人行經安和路2段229巷巷口時交通號誌為
    綠燈，而當時舉發員警是站在安和路與安興路口，安和路2
    段229巷巷口前又有施工，舉發員警焉能判定異議人闖紅燈
    ？為此爰於法定期間內聲明異議，請求撤銷原處分等語。
三、按汽車駕駛人，行經有燈光號誌管制之交岔路口闖紅燈者，
    處新臺幣1,800元以上5,400元以下罰鍰；汽車駕駛人有第53
    條情形者，除依原條款處罰鍰外，並予記違規點數3點，道
    路交通管理處罰條例第53條第1項、第63條第1項第3款分別
    定有明文。另交通警察就其親睹之違規事實製單舉發，就行
    為人該違規事實之存否，不失為證人，如無具體事證足信其
    指證有何偏頗或失實，要難恣意否定其舉發事實之真正。經
    查，異議人於96年8月28日17時15分許在臺北縣新店市○○
    路○段229巷巷口闖紅燈之違規事實，業據證人即執行舉發職
    務之員警甲○○到庭結證：「當時是在新店市○○路229巷
    前50公尺，即過紅綠燈後50公尺處執行勤務，發現違規人從
    新店往中和方向行駛，到違規地點有闖越紅燈」、「違規人
    違規的事實很明確，異議人違規的路口是一個Ｔ字路口，在
    安和路上」等語明確（見本院卷第20、22頁）。另就異議人
    質疑舉發員警所站位置因受道路施工影響，無從判斷異議人
    有無闖紅燈乙節，經本院提示異議人所提出包含安和路2段
    229巷巷口、安和路與安興路口及道路施工情況之現場照片1
    幀（見本院卷第5頁），舉發員警甲○○已證述其當時所站
    位置及道路施工位置即前開照片內標示員警站立位置（接近
    安和路與安興路口）、道路施工位置等情無誤（見本院卷第
    20至21頁），與異議人所主張之員警、道路施工位置互核一
    致。而依上開照片以觀，舉發員警甲○○所處位置附近雖道
    路施工，但因安和路2段229巷巷口之交通號誌甚高，員警並
    無因道路施工阻擋而無從看見該交通號誌之情形，是證人甲
    ○○證述：「（施工會不會影響你們判斷？）不會」、「我
    們站的位置號誌可以看得很清楚，也可以看到車子從施工處
    過來」等情（見本院卷第20、22頁），核屬可採。參酌員警
    執行公務時，本身即受有行政懲處責任之監督，且其到庭具
    結作證，更係以刑事責任擔保其證言之真實性，本件舉發員
    警甲○○既已到庭證述如上，且與異議人間亦無任何嫌隙，
    應無故意攀誣異議人之可能，其證詞可堪採信。
四、綜上，依舉發員警到庭所述，異議人確有上開違規行為，應
    無疑義，原處分機關援引道路交通管理處罰條例第53條第1
    項規定，裁處異議人罰鍰新臺幣2,700元，依法固屬有據。
    惟原處分漏未依道路交通管理處罰條例第63條第1項第3款之
    規定併記違規點數，尚有未合，從而異議人之異議雖無理由
    ，然原處分機關所為之處分既有上述不當，自應由本院撤銷
    原處分，並自為裁定如主文第2項所示。
五、依道路交通案件處理辦法第20條前段，裁定如主文。
中    華    民    國    97    年    1     月    24    日
                     交通法庭 法  官  鄧晴馨
以上正本證明與原本無異。
如不服本裁定，應於裁定送達後5日內，向本院提出抗告狀。（
應附繕本）
                              書記官  吳文雄
中    華    民    國    97    年    1     月    24    日


司法院資訊處製作；財團法人民間司法改革基金會備份。
